臺灣板橋地方法院刑事判決　　　　　　　　　　　　　九十年度交易字第五二號
　　公　訴　人　臺灣板橋地方法院檢察署檢察官
　　被　　　告　甲○○
右列被告因過失傷害案件，經檢察官提起公訴（九十年度偵字第六○三三號），本院
判決如左：
    主  文
甲○○因過失傷害人，處拘役參拾日，如易科罰金，以參佰元折算壹日。
    事  實
一、甲○○於民國九十年二月八日下午四時四十五分許，駕駛車牌號碼Ｐ七─三九五
    八號自用小客車，沿臺北縣三重市○○街往高速公路方向（東向）行駛，途經仁
    愛街與福隆路、仁愛街二六九巷之設有閃光黃燈之交岔路口時，應注意汽車行駛
    時，駕駛人應注意車前狀況，並隨時採取必要之安全措施，而依當時天候、視線
    、路況及其智識能力良好並無不能注意之情形，竟疏未注意，適有乙○○○騎乘
    ＱＱＹ─○五八號機車，沿福隆街行駛至其車行方向設有閃光紅燈之該交岔路口
    （起訴書誤載為無號誌），欲左轉至仁愛街時，亦疏未注意於該閃光紅燈交岔路
    口應停車再開，且其係支線道車應讓幹線道車先行，即行左轉，致乙○○○機車
    車頭擦撞及甲○○之右前側葉子板，乙○○○並先跌撞及甲○○小客車之右前車
    門後倒地，造成乙○○○因而受有臀部挫傷、尾椎骨折、左膝挫瘀傷六乘八公分
    、右膝挫瘀傷三乘五公分、右手瘀傷三乘六公分等之傷害。而甲○○於肇事後即
    向警報案，於警員宋榮瑞據報前往現場處理尚不知係何人肇事時，即在場向之表
    示係其肇事而自首，進而接受本件裁判。
二、案經乙○○○訴由臺北縣警察局三重分局報請臺灣板橋地方法院檢察署檢察官偵
    查起訴。
    理  由
一、訊據被告甲○○對於右揭時地駕車肇事之事實固自承不諱，惟辯稱本件車禍發生
    係告訴人乙○○○來撞伊，過失在於告訴人等語，經查依卷附警繪現場圖及卷附
    現場車禍照片所示，肇事地點係三重市○○街與福隆街、仁愛街二六九巷之交岔
    路口，肇事後被告小客車已通過交岔路口中心而左斜停於仁愛街斑馬線上，告訴
    人機車則左倒於被告小客車右側，被告小客車右前側葉子板及右前車門均有明顯
    撞凹痕跡，而依警繪現場圖記載，被告車後遺有二條輪胎痕，並記錄一為被告右
    後輪之煞車痕，一紀錄為告訴人機車倒地後前輪之拖地痕云云，惟此為已被告所
    否認係車禍時所造成之煞車痕。而經本院比對現場照片所示，上開二輪胎痕均係
    同一大小粗細相同之類似小客車所遺留之煞車痕，顯非警繪現場圖所紀錄一為機
    車前輪拖痕，再參酌上開二輪胎痕之始點均與被告小客車及被害人機車輪胎現場
    停倒位置及角度不符，顯係另一車輛先前所遺留，而適巧遺留位置與本件車禍肇
    事位置相近，致為警誤為本件車禍所遺留，是被告辯稱上開輪胎痕均非本件車禍
    所產生，應堪採信。是依上開停倒位置及撞擊凹痕位置，再參酌被告係直行車而
    告訴人則自承係欲行左轉，本件車禍顯係被告小客車駛至該交岔路口中心時其右
    前側葉子板遭欲行左轉之告訴人機車擦撞所致，而系爭交岔路口肇事時，被告車
    行方向係閃光黃燈而屬幹道，告訴人車行方向則係閃光紅燈而屬支道，已據證人
    即處理本件車禍之警員宋榮瑞到庭結證在案，並為被告及告訴人所是認，而依道
    路交通標誌標線號誌設置規則第二百十一條規定：「一、閃光黃燈表示『警告』
    ，車輛應減速接近，注意安全，小心通過。二、閃光紅燈表示『停車再開』，車
    輛應減速接近，先停止於交岔路口前，讓幹道車優先通行後認為安全時，方得續
    行」，足見告訴人顯係支道車未注意禮讓被告幹道車優先通行致生擦撞。惟按汽
    車行駛時，駕駛人應注意車前狀況，並隨時採取必要之安全措施，道路交通安全
    規則第九十四條第三項定有明文，被告於通過上開交岔路口時雖係幹道車，但顯
    亦疏未注意車前有告訴人機車自支道駛出之狀況以小心通過，並適時採取必要之
    閃煞、警告安全措施，以避免擦撞及違規未禮讓幹道車先行之告訴人機車，而依
    當時天候、路況、視線及其智識能力均屬良好，已據被告於警訊所自承，並無不
    能注意之情形，其應注意能注意而未注意，自有過失甚明。況本件經送請臺灣省
    臺北縣區車輛行車事故鑑定委員會，亦為同一之認定，有該會鑑定意見書在卷可
    稽，益證被告確有過失。雖本件告訴人於本件車禍之發生亦有疏失，但既由於被
    告之過失併合而為本件車禍危害發生之原因，被告之刑責，當不能因此相抵而解
    免，僅可供量刑之斟酌而已。而告訴人受有如事實欄所述上揭傷害，亦有診斷證
    明書一紙附卷可資佐證，被告過失行為與告訴人之傷害間顯具有相當因果關係，
    從而本件事證明確，被告犯行堪以認定。
二、核被告因駕駛過失行為致告訴人受有傷害，所為係犯刑法第二百八十四條第一項
    前段之因過失傷害人罪。又被告於肇事後即向警報案，而於警員宋榮瑞據報前往
    現場處理尚不知係何人肇事時，即在場向之表示係其肇事，業據警員宋榮瑞於道
    路交通事故調查報告表內所載明，其自首進而接受本件裁判，為對於未發覺之罪
    自首而受裁判（被告雖曾經本院發布通緝後始緝獲到案，但係因遷離戶籍地致無
    從接獲傳票，經本院具保後均到庭接受審訊，並未逃避裁判），應依法減輕其刑
    。爰審酌本件車禍被告之過失程度較輕、所生之危害、肇事後之態度及告訴人於
    本件車禍之發生，亦同有過失，惟被告事後仍尚未與告訴人達成民事和解賠償及
    其他一切情狀，判處如主文所示之刑，並諭知易科罰金之折算標準。
據上論斷，應依刑事訴訟法第二百九十九條第一項前段，刑法第二百八十四條第一項
前段、第六十二條前段、第四十一條第一項前段，罰金罰鍰提高標準條例第一條前段
、第二條，判決如主文。
本案經檢察官楊四猛到庭執行職務。
中      華      民      國      九十一      年      四      月    一    日
                              臺灣板橋地方法院交通法庭
                                      法  官  朱 耀 平
右正本證明與原本無異
如不服本判決應於送達後十日內向本院提出上訴狀
                                      書記官  黃 炎 煌
中      華      民      國      九十一      年      四      月    四    日
附錄本案論罪科刑法條全文：
刑法第二百八十四條
因過失傷害人者，處六月以下有期徒刑、拘役或五百元以下罰金。致重傷者，處一年
以下有期徒刑、拘役或五百元下罰金。
從事業務之人，因業務上之過失傷害人者，處一年以下有期徒刑、拘役或一千元以下
罰金。致重傷者，處三年以下有期徒刑、拘役或二千元以下罰金。
